【裁判字號】    95,訴,1172
【裁判日期】    951012
【裁判案由】    違反槍砲彈藥刀械管制條例
【裁判全文】
臺灣彰化地方法院刑事判決              95年度訴字第1172號
公  訴  人  臺灣彰化地方法院檢察署檢察官
被      告  乙○○
指定辯護人  本院公設辯護人甲○○
上列被告因違反槍砲彈藥刀械管制條例案件，經檢察官提起公訴
（95年度偵字第4002號），本院判決如下：
    主    文
乙○○未經許可，寄藏可發射子彈具有殺傷力之改造手槍，處有
期徒刑年伍月，併科罰金新臺幣伍萬元，罰金如易服勞役，以
新臺幣壹仟元折算壹日。
扣案仿BERETTA 廠84型半自動手槍製造之槍枝，換裝土造金屬槍
管、槍機而成之九○貝瑞塔改造手槍壹枝（槍枝管制編號000
0000000號，含彈匣壹個）沒收。
    犯罪事實
一、乙○○明知可發射子彈具殺傷力之槍砲、彈藥，係屬槍砲彈
    藥刀械管制條例所管制之物品，非經中央主管機關內政部之
    許可，不得寄藏、持有，竟未經許可，於民國95年4 月13日
    凌晨3 、4 時許，在國道3 號高速公路竹崎交流道附近，接
    受真實姓名年籍不詳，綽號「阿祥」之成年男性友人請託，
    受寄代藏由「阿祥」所交付可發射子彈具有殺傷力之90貝瑞
    塔改造手槍1 枝（係仿BERETTA 廠84型半自動手槍製造之槍
    枝，換裝土造金屬槍管、槍機而成之改造手槍，槍枝管制編
    號0000000000，含彈匣1 個）、具殺傷力之土造子彈30顆及
    不具殺傷力之土造子彈2 顆，並將以黑色背包裝置之上開改
    造手槍、土造子彈藏放在其所駕駛之車牌號碼6767-LD 號自
    用小客車副駕駛座座位下靠近後座腳踏板處，並繼續持有之
    ，期間並曾取出上開改造手槍擦拭。嗣警方因乙○○另涉違
    反毒品危害防制條例罪嫌，向本院聲請搜索其位在彰化縣田
    中鎮○○里○○路○ 段177 號之住處及其所使用之車牌號碼
    6767-LD 號自用小客車獲准，而於95年4 月26日下午4 時20
    分許持本院核發之搜索票執行搜索時，因見乙○○走近上開
    自用小客車，乃先於上開自用小客車前座執行搜索，分別在
    儀表板左下方凹洞內發現第一級毒品海洛因1 包、在中央扶
    手置物盒內發現1 顆外觀完整之子彈，隨即帶同乙○○返回
    上址住處執行搜索，並扣得第一級毒品海洛因8 包（其所涉
    違反毒品危害防制條例案件已另案經判決確定），嗣再返回
    上開自用小客車後座執行搜索，始在副駕駛座座位下靠近後
    座腳踏板處發現乙○○所藏放裝置上開改造手槍及土造子彈
    之黑色背包而查獲，並扣得上開具殺傷力之改造手槍1 枝（
    含彈匣1 個）、土造子彈30顆（經送請內政部警政署刑事警
    察局鑑定，已全部試射完畢）及不具殺傷力之土造子彈2 顆
    。
二、案經彰化縣警察局田中分局報請臺灣彰化地方法院檢察署檢
    察官偵查起訴。
    理    由
一、上揭受寄代藏具殺傷力之改造手槍及土造子彈之犯罪事實，
    業具被告乙○○迭於警詢、偵查及本院審理中坦承不諱，並
    經證人即查獲本案之警員黃俊杰於本院審理時結證明確，且
    有查獲照片5 張附卷可稽，此外，復有上開改造手槍1 枝、
    土造子彈30顆扣案為憑；而扣案之槍、彈經送內政部警政署
    刑事警察局鑑定結果為：送鑑90貝瑞塔改造手槍1 枝（槍枝
    管制編號0000000000號），認係仿BERETTA 廠84型半自動手
    槍製造之槍枝，換裝土造金屬槍管、槍機而成之改造手槍，
    機械性能良好，可擊發適用子彈，認具殺傷力；送鑑改造子
    彈30顆，認均係具直徑8.9mm 金屬彈頭之土造子彈，經實際
    試射結果，均可擊發，認具殺傷力，有該局95年5 月18日刑
    鑑字第0950062401號槍彈鑑定書、95年8 月30日刑鑑字第09
    50111794號函各1 份在卷可按，堪認分屬槍砲彈藥刀械管制
    條例第4 條第1 項第1 款及第2 款所稱之可發射子彈具有殺
    傷力之改造手槍及子彈無誤，足徵被告上揭自白與事實相符
    。本案事證已臻明確，被告犯行至堪認定。
二、被告行為後，刑法於94年2 月2 日修正公布，並於95年7 月
    1 日施行，關於本案應適用之新、舊法，茲比較如下：
  (一)刑法第2 條第1 項規定，係規範行為後法律變更所生新舊法
    律比較適用之準據法，於95年7 月1 日刑法施行後，應適用
    刑法第2 條第1 項之規定，為「從舊從輕」之比較（最高法
    院95年5 月23日第8 次刑事庭會議決議第1 點第1 項參照）
    。
  (二)刑法第55條雖就想像競合犯增列但書之規定，然此但書規定
    係科刑之限制，僅為法理之明文化，非屬法律之變更，無庸
    依刑法第2 條第1 項為新舊法有利之比較（最高法院95年第
    8 次刑事庭會議決議第5 點第2 項參照）。
  (三)刑法第33條第5 款關於罰金刑之規定，由「罰金：一元以上
    」修正為「罰金：新臺幣一千元以上，以百元計算之」，應
    依刑法第2 條第1 項規定，適用最有利於行為人之法律（最
    高法院95年第8 次刑事庭會議決議參照）。本案罰金刑部分
    ，經比較新、舊法結果，應以被告行為時之法律即修正前第
    33條第5 款規定，最有利於被告。
  (四)依刑法第2 條第1 項規定為新舊刑法比較時，應就罪刑有關
    之共犯、未遂犯、連續犯、想像競合犯、牽連犯以及累犯加
    重、自首減輕、暨其他法定加減原因（如身分加減）與加減
    例等一切情形，綜其全部之結果，而為比較，再適用有利於
    行為人之法律處斷，而不得一部割裂分別適用不同之新舊法
    （最高法院24年上字第4634號判例意旨、95年第8 次刑事庭
    會議決議第1 點第4 項參照）。經綜合比較新、舊法之結果
    ，以被告行為時之舊法較有利於被告，依刑法第2 條第1 項
    前段規定，本案自應一體適用被告行為時之法律即修正前刑
    法第33條第5 款、第55條之規定。
三、論罪科刑：
  (一)按寄藏與持有，均係將物置於自己實力支配之下，僅寄藏必
    先有他人之持有行為，而後始為之受寄代藏而已，故寄藏之
    受人委託代為保管，其保管之本身，亦屬持有，不過，此之
    持有係受寄之當然結果；又槍砲彈藥刀械管制條例第7 條第
    4 項，第11條第2 項（註：修正前條文條號）係將「持有」
    與「寄藏」為分別之處罰規定，則單純之「持有」，固不包
    括「寄藏」，但「寄藏」之受人委託代為保管，其保管之本
    身所為之「持有」，既係「寄藏」之當然結果，法律上自宜
    僅就「寄藏」行為為包括之評價，不應另就「持有」予以論
    罪；且同時寄藏手槍、子彈係觸犯該條例第7 條第4 項、第
    11條第3 項之罪，應依想像競合犯從較重之該條例第7 條第
    4 項未經許可寄藏手槍罪處斷（最高法院74年台上字第3400
    號判例意旨參照）。
  (二)查扣案之改造手槍及土造子彈，分別屬槍砲彈藥刀械管制條
    例第4 條第1 項第1 款所稱之可發射子彈具有殺傷力之槍枝
    、同條例第4 條第1 項第2 款所稱之子彈，依據同條例第5
    條之規定，非經主管機關許可不得寄藏、持有，被告未經主
    管機關許可寄藏上開槍、彈，核其所為，係犯槍砲彈藥刀械
    管制條例第8 條第4 項之未經許可持有可發射子彈具有殺傷
    力槍枝罪及同條例第12條第4 項之未經許可持有子彈罪。其
    於寄藏改造手槍、土造子彈後繼續持有行為，僅係寄藏槍枝
    、子彈行為之當然結果，不另就持有槍彈行為再予論罪。
  (三)被告同時寄藏改造槍枝、土造子彈，係以一行為觸犯未經許
    可寄藏可發射子彈具有殺傷力槍枝罪、未經許可寄藏子彈罪
    2 罪名，為想像競合犯，依修正前刑法第55條規定，應從一
    重以未經許可寄藏可發射子彈具有殺傷力槍枝罪處斷。
  (四)被告乙○○於本院審理中雖辯稱係伊主動供出寄藏槍彈之犯
    行云云，辯護人則辯以：本案員警係於執行毒品案件搜索時
    ，被告因認槍彈就放在自小客車後座腳踏板處，警員搜索時
    發現應無可避免，故於警員查獲前即主動向警員自首，應符
    合自首要件，至警員關於被告未自首，係渠等執行搜索而發
    現等搜索過程之證述與一般搜索常情不符，應不足採等語。
    查：證人即查獲本案之警員黃俊杰於本院審理時結證稱：當
    日渠等係執行毒品案件之搜索，搜索前不知被告持有槍、彈
    ，當日係先在車牌號碼6767-LD 號自用小客車前座儀表板左
    下方凹洞內發現第一級毒品海洛因1 包、中央扶手置物盒內
    發現1 顆外觀完整之子彈，隨後就先帶被告返回住處執行毒
    品搜索，並扣得其他毒品，嗣因上開自小客車後座及行李箱
    尚未搜索，渠等便再返回上開自用小客車後座執行搜索，期
    間其曾問被告是否持有其他槍、彈，但被告否認，待渠等打
    開上開自小客車後座車門執行搜索，始在副駕駛座座位下靠
    近後座腳踏板處發現黑色背包，打開後才發現裡面有扣案之
    槍、彈，整個過程均未聽聞被告主動提及伊有槍、彈藏放在
    自小客車座位下等語（參本院審判筆錄第8-12頁）。而被告
    對於警方查獲槍、彈之過程，先後供述不一，先是隱瞞警員
    曾先在前座中央扶手置物盒內發現1 顆外觀完整之子彈之事
    實，並供稱員警本來在車上只搜到毒品，並未搜到槍、彈，
    就帶伊回住處繼續搜索毒品，伊為避免打擾鄰居，且警員一
    直說伊有槍，伊便主動告知車上有槍彈云云（參本院審判筆
    錄第6-7 頁）；待本院休庭由受命法官以電話與證人黃俊杰
    聯絡，確定可於當日到庭作證，再復庭後，被告始供述員警
    曾先發現子彈之事實，並改稱警員一開始僅搜索汽車前座，
    就到住處搜索，因員警在住處一直問還有沒有毒品，伊才主
    動供出車上有槍、彈，並帶警員回車上搜索云云（參同上筆
    錄第7 頁）；嗣在證人黃俊杰作證之後，進行被告答辯時，
    伊又改稱在家裡搜索時警員並沒有再問槍、彈之事，只有問
    伊有沒有販毒，伊答沒有，嗣因警員表示要再到車上搜索，
    伊想如警員再到車上搜索，一定會搜出槍、彈，所以就主動
    告知警方車上有槍、彈及槍、彈之位置云云（參同上筆錄第
    15 頁） 。被告上開三次對為何主動供出槍、彈之陳述明顯
    不一、矛盾，且多次因證人之證述而改變伊答辨之內容（例
    如：一開始先供述係因警員在住處一直逼問槍枝，伊才主動
    供出槍在車上云云；嗣因證人證稱：其在被告住處有問是否
    有槍、彈，然被告均稱沒有等語，被告即改稱：搜索時警員
    並沒有再問到槍彈之事云云），可信度已有可疑；再參以證
    人上開有關搜索過程之證述，雖與被告一開始之供述不一致
    ，但除被告未自首之部份外，均經被告所肯認而修正伊自己
    之供述等情，應認證人黃俊杰上開證述與事實相符，堪予採
    信，是被告應無自首減輕其刑之適用。至辯護人雖以前詞置
    辯，但警員一開始僅搜索汽車前座，當時並已發現子彈1 顆
    ，嗣即轉往被告住處搜索，待搜索完被告住處後始再回汽車
    後座搜索，且藏放槍、彈之黑色背包就放置在副駕駛座座位
    下靠近後座腳踏板處，打開後座車門即輕易可見乙節，既為
    被告所承認，則證人證述之搜索過程應屬真實，是證人於搜
    索當日並非因在車上搜索槍、彈未獲，至被告住處繼續執行
    搜索又搜索無著，始逼問被告而由被告主動告知槍、彈所在
    乙節，至堪確定，至證人當日為何於搜索當日在汽車前座發
    現外觀完整之子彈後，未直接搜索汽車後座，僅係執行警員
    依現場狀況所作之決定，自不能以此即認警員搜索過程不合
    理而反面推認被告自首之供述為可採，附此敘明。
  (五)爰審酌被告有毒品前科，素行非佳，本次僅因友人「阿祥」
    之請託，即受寄代藏扣案槍、彈，期間並曾取出擦拭維護，
    雖未實際用於犯罪，但藏放於伊所駕駛之自用小客車上，形
    同隨時攜帶槍、彈出門，且具殺傷力之子彈達30顆之多，對
    於社會大眾生命安全之影響甚鉅，及其犯後雖坦承犯行，惟
    對「阿祥」之真實姓名年籍仍供稱不知，然以「阿祥」僅因
    出國即將扣案槍、彈交付被告寄藏保管，顯見「阿祥」對被
    告之信任，亦可知被告與「阿祥」交情與關係匪淺，被告隱
    瞞「阿祥」之真實姓名，顯具迴護之意，是尚難認被告已具
    自省悔悟之心等一切情狀，量處如主文所示之刑。至於辯護
    人雖具狀陳明：被告係受託寄藏槍彈，與意圖犯罪擁槍危害
    社會治安者不同，且持有槍彈期間未曾以之犯罪，犯後已坦
    承犯行等情，實有情輕法重之情形，如予以宣告法定最低度
    刑，猶嫌過重，應有刑法第59條酌量減輕其刑之適用等語。
    惟按量刑固屬法院自由裁量之職權，然仍應受比例原則等法
    則之拘束，並非可恣意為之，致礙及公平正義之維護，必須
    兼顧一般預防之普遍適應性與具體個案特別預防之妥當性，
    始稱相當。而刑法第59條之酌量減輕其刑，必於犯罪之情狀
    ，在客觀上足以引起一般同情，認為即予宣告法定低度刑期
    ，猶嫌過重者，始有其適用；至於被告無前科、家境貧困、
    肢體殘障、坦白犯行，犯罪所得低微等情狀，僅可為法定刑
    內從輕科刑之標準，不得據為酌量減刑之理由（最高法院94
    年度台上字第9 號判決意旨參照）。茲核被告僅因友人之託
    即代為寄藏具殺傷力之改造手槍、子彈，且子彈高達30 顆
    ，數量非少，則被告所為並無特殊原因或環境，在客觀上足
    以引起一般同情之情事，至於被告犯後坦承犯行等情，本院
    已於法定刑內量刑時予以斟酌，另被告倘持槍犯案，即已成
    立其他犯罪，而本案法律所非難者，本僅是寄藏槍、彈之行
    為，自不能僅因被告未持槍犯案，即認有何堪予憫恕之情形
    ，故認本案並無適用刑法第59條酌量減輕其刑之餘地，附此
    敘明。
  (六)被告行為後，刑法第42條關於易服勞役折算標準之規定，業
    於94年2 月2 日修正公布，並於95年7 月1 日施行，由修正
    前「（第2 項）易服勞役以1 元以上3 元以下，折算1 日。
    但勞役期限不得逾6 個月。（第3 項）罰金總額折算逾6 個
    月之日數者，以罰金總額與6 個月之日數比例折算。」之規
    定修正為「（第3 項）易服勞役以新臺幣1,000 元、2,000
    元或3,000 元折算1 日。但勞役期限不得逾1 年。（第5 項
    ）罰金總額折算逾1 年之日數者，以罰金總額與1 年之日數
    比例折算。依前項所定之期限，亦同。」而修正前刑法第42
    條第2 項之易服勞役折算標準，依修正刪除前之罰金罰鍰提
    高標準條例第2 條規定，應就其原定數額提高為100 倍折算
    1 日，並依現行法規所定貨幣單位折算新臺幣條例第2 條規
    定，以新臺幣元3 倍折算之，亦即，修正前刑法第42條第2
    項之易服勞役折算標準，應以銀元300 元即新臺幣900 元折
    算為1 日，相較於修正後以新臺幣1,000 元、2,000 元或3,
    000 元折算1 日，修正前之折算標準顯然較不利（折算後之
    服勞役日數較多），則修正後刑法第42條雖將罰金易服勞役
    之最長期限從6 個月延長為1 年，然本案罰金新臺幣50,000
    元，縱依修正後最低之折算標準新臺幣1,000 元折算，易服
    勞役之日數亦僅50日，尚未超過6 個月，是經比較新、舊法
    結果，應以被告行為後之法律即新法較有利於被告，依刑法
    第2 條第1 項規定，適用最有利於行為人之法律（最高法院
    95年5 月23日第8 次刑事庭會議決議第3 點第2 項參照），
    本案自應適用被告行為後之法律即修正後刑法第42條第3 項
    規定，併諭知易服勞役之折算標準。而本案本院認應以新臺
    幣1,000 元折算1 日為適當。【按依刑法第2 條第1 項但書
    適用有利於行為人之法律時，除有特別規定，及事關執行如
    易服勞役、易科罰金、易以訓誡、數罪併罰之定執行刑及緩
    刑等，不應適用舊法者外，既認行為時法為有利於行為人，
    即不容對於其他關係條文，復參用裁判時法，以紊系統，原
    最高法院著有29年上字第525 號判例可參，該判例雖於94年
    12月13日經最高法院94年度第17次刑事庭會議決議以不合時
    宜為由不再援用，並於95年5 月23日經最高法院以95年度第
    8 次刑事庭決議認易服勞役、易科罰金、數罪併罰之定執行
    刑於法律修正時，均應為新舊法有利不利之比較，而緩刑則
    無庸比較，直接適用新法。是可知於29年上字第525 號判例
    停止援用前，依判例見解，有關易服勞役、易科罰金、易以
    訓誡、數罪併罰之定執行刑及緩刑之事項，於法律修正時，
    均無庸為新舊法比較，亦無與其他論罪科刑條文綜合比較、
    一體適用之關係，應直接適用新法；縱最高法院嗣認上開事
    項均無庸比較新舊法不當，停止援用該判例，並於95年度第
    8 次刑事庭決議表示易服勞役、易科罰金、數罪併罰之定執
    行刑於法律修正時，均應為新舊法有利不利之比較，惟依現
    在仍有效之24年上字第4634號判例及95年度第8 次刑事庭決
    議，就應綜合比較及一體適用之範圍，仍均未將易刑處分（
    即易服勞役、易科罰金）及數罪併罰之定執行刑納入綜合比
    較及一體適用之範圍，故本院認易刑處分（即易服勞役、易
    科罰金）及數罪併罰之定執行刑，尚無應與本刑論罪科刑之
    規定一體適用之必要，此觀諸倘被告犯二罪，其中一罪經比
    較後應適用新法，另一罪經比較後應適用舊法時，根本不可
    能依一體適用原則直接適用新法或舊法定應執行刑猶明，附
    此敘明。】
  (七)按從刑，係附屬於主刑，不生比較輕重問題；又沒收為從刑
    之一種，且與主刑有從屬關係，是倘行為後法律有變更，不
    論係主刑、從刑均已修正，而修正前、後主刑之刑度相同；
    或修正後之新法有利於行為人；或僅修正從刑未修正主刑時
    ，因沒收部分不生比較新舊法問題，依從刑從屬於主刑原則
    ，從刑自應依主刑適用之法律一體適用，不得就新舊法予以
    割裂適用（最高法院24年上字第5292號判例、90年度台上字
    第1731號判決意旨參照）；而所謂主刑，應係指犯罪論罪科
    刑部份（即應綜合比較、一體適用之部分）。查94年2 月2
    日修正公布、自95年7 月1 日起生效施行之刑法第38條於第
    1 項第2 款增列「因犯罪所生之物」得宣告沒收，並將該條
    第2 、3 項原「犯人」修正為「犯罪行為人」，法條文字已
    有修正。是依從刑從屬於主刑原則，本案有關被告所犯上開
    罪刑之主刑罰金刑及與主刑有關之想像競合犯，既均適用修
    正前之刑法相關規定，則有關從刑之沒收規定，自亦應從屬
    適用修正前刑法第38條之規定。是扣案之可發射子彈具有殺
    傷力之改造手槍1 枝（含彈匣1 個，槍枝管制編號00000000
    00號），為非經主管機關許可不得持有之物，屬違禁物，應
    依修正前刑法第38條第1 項第1 款之規定宣告沒收；又扣案
    具殺傷力之土造子彈30顆，均經內政部警政署刑事警察局於
    鑑定時試射，有95年5 月18日刑鑑字第0950062401號槍彈鑑
    定書、95年8 月30日刑鑑字第0950111794號函各1 份在卷可
    參，此部份子彈經試射後彈殼與彈頭已分離，不再具有殺傷
    力，已非違禁物，爰不併予宣告沒收；另土造子彈2 顆（其
    中1 顆於試射時彈頭與彈殼已分離），經鑑定不具殺傷力，
    亦有上開槍彈鑑定書、函文各1 份附卷可稽，故非違禁物，
    又與本案犯罪無關，自不得併予宣告沒收。至上開槍彈鑑定
    書（即第一次鑑驗）雖記載送鑑改造子彈經採樣11顆試射，
    9 顆可擊發，認具殺傷力，另2 顆均無法擊發，認不具殺傷
    力；而上開函文（即第二次鑑驗）則記載扣案改造子彈22顆
    ，經實際試射結果，21顆可擊發，認具殺傷力，餘1 顆無法
    擊發，認不具殺傷力；上開兩次鑑驗結果似顯示扣案32顆土
    造子彈中有3 顆子彈不具殺傷力。惟查：第一次送鑑抽樣試
    射11顆後，未試射之子彈應僅剩21顆，係因刑事警察局將扣
    案子彈檢還送驗單位時，送驗單位或檢察署人員誤將已經試
    射但未擊發之子彈1 顆與其他未試射之子彈21顆混合保管，
    始導致第二次送鑑子彈共有22顆，而從第二次送鑑之子彈照
    片上，清晰可見到有1 顆子彈底座有撞針打擊過所留下之小
    圓孔，該子彈應即是第一次送鑑時未擊發之子彈等情，有本
    院洽詢刑事警察局鑑驗人員之公務電話紀錄在卷可按，是可
    知第二次送鑑22顆土造子彈中，有1 顆即為第一次送鑑未擊
    發之子彈，則第二次送鑑子彈既有21顆可擊發，具殺傷力，
    僅有1 顆（亦即為原第一次送鑑未擊發而重複送鑑之土造子
    彈）未擊發而認無殺傷力，是本件扣案無殺傷力之子彈僅2
    顆，已可確定，附此敘明。至查獲日在同址為警扣得之海洛
    因9 包，已經另案判決沒收銷燬之，又與本案犯罪無關，自
    不得併予宣告沒收，附此敘明。
據上論斷，應依刑事訴訟法第299 條第1 項前段、槍砲彈藥刀械
管制條例第8 條第4 項、第12條第4 項，刑法第2 條第1 項、第
11條前段、（修正前）第55條、第42條第3 項、（修正前）第38
條第1 項第1 款，判決如主文。
本案經檢察官黃淑媛到庭執行職務。
中    華    民    國    95    年    10    月    12    日
                  刑事第一庭    審判長法  官  周淡怡
                                      法  官  林欣苑
                                      法  官  吳永梁
以上正本證明與原本無異。
如不服本判決，應於判決送達後10日內，向本院提出上訴狀（須
附繕本）。
中    華    民    國    95    年    10    月    13    日
                                      書記官  陳美敏
附錄本案論罪法條槍砲彈藥刀械管制條例第8 條
未經許可，製造、販賣或運輸鋼筆槍、瓦斯槍、麻醉槍、獵槍、
空氣槍或第4 條第1 項第1 款所定其他可發射金屬或子彈具有殺
傷力之各式槍砲者，處無期徒刑或5 年以上有期徒刑，併科新臺
幣1 千萬元以下罰金。
未經許可，轉讓、出租或出借前項所列槍枝者，處5 年以上有期
徒刑，併科新臺幣1 千萬元以下罰金。
意圖供自己或他人犯罪之用，而犯前二項之罪者，處無期徒刑或
7 年以上有期徒刑，併科新臺幣1 千萬元以下罰金。
未經許可，持有、寄藏或意圖販賣而陳列第1 項所列槍枝者，處
3 年以上10年以下有期徒刑，併科新臺幣700 萬元以下罰金。
第 1 項至第 3 項之未遂犯罰之。
槍砲彈藥刀械管制條例第12條
未經許可，製造、販賣或運輸子彈者，處1 年以上7 年以下有期
徒刑，併科新台幣500 萬元以下罰金。
未經許可，轉讓、出租或出借子彈者，處6 月以上5 年以下有期
徒刑，併科新台幣300 萬元以下罰金。
意圖供自己或他人犯罪之用，而犯前二項之罪者，處3 年以上10
年以下有期徒刑，併科新台幣700 萬元以下罰金。
未經許可，持有、寄藏或意圖販賣而陳列子彈者，處5 年以下有
期徒刑，併科新台幣300 萬元以下罰金。
第 1 項至第 3 項之未遂犯罰之。


司法院資訊處製作；財團法人民間司法改革基金會備份。
